【裁判字號】    98,上訴,1182
【裁判日期】    981203
【裁判案由】    毒品危害防制條例
【裁判全文】
臺灣高等法院臺南分院刑事判決        98年度上訴字第1182號
上  訴  人
即  被  告  甲○○
上訴人因違反毒品危害防制條例案件，不服臺灣臺南地方法院九
十八年度訴字第一０四０號中華民國九十八年十月二十日第一審
判決（起訴案號：臺灣臺南地方法院檢察署九十八年度撤緩毒偵
字第七一號、七二號、七三號、八五號、九十八年度毒偵字第四
六三號、五九二號、七一六號、一一四五號、一一六三號），提
起上訴，本院判決如下：
    主  文
上訴駁回。
    理  由
一、按刑事訴訟法第三百六十一條、第三百六十七條規定，不服
    地方法院之第一審判決而提起上訴者，應提出上訴書狀，並
    敘述具體理由，為上訴必備之程式；其所提出之書狀未敘述
    上訴理由，或僅曾以言詞陳述上訴理由者，均應於上訴期間
    屆滿後二十日內補提理由書於第一審法院。第一審法院經形
    式審查，認逾期未補提上訴理由者，應定期間先命補正；逾
    期未補正者，為上訴不合法律上之程式，應以裁定駁回。倘
    已提出上訴理由，但所提非屬具體理由者，則由第二審法院
    以上訴不合法律上之程式，判決駁回。而所謂具體理由，必
    係依據卷內既有訴訟資料或提出新事證，指摘或表明第一審
    判決有何採證認事、用法或量刑等足以影響判決本旨之不當
    或違法，而構成應予撤銷之具體事由，始克當之（例如：依
    憑證據法則具體指出所採證據何以不具證據能力，或依憑卷
    證資料，明確指出所為證據證明力之判斷如何違背經驗、論
    理法則）；倘僅泛言原判決認定事實錯誤、違背法令、量刑
    失之過重或輕縱，而未依上揭意旨指出具體事由，或形式上
    雖已指出具體事由，然該事由縱使屬實，亦不足以認為原判
    決有何不當或違法者（例如：對不具有調查必要性之證據，
    法院未依聲請調查亦未說明理由，或援用證據不當，但除去
    該證據仍應為同一事實之認定），俾與第二審上訴制度在請
    求第二審法院撤銷、變更第一審不當或違法之判決，以實現
    個案救濟之立法目的相契合，並節制濫行上訴（最高法院九
    十七年度台上字第八九二號判決參照）。
二、上訴人不服原判決，於民國九十八年十一月六日合法提起上
    訴，形式上雖提出上訴書狀敘述上訴理由略以：上訴人因施
    用第一級毒品海洛因、第二級毒品甲基安非他命，經原審法
    院分別判處如原判決附表所示之刑，並定應執行刑為有期徒
    刑四年；惟上訴人已坦承犯行、父母年事已高，且上訴人身
    體多處病痛，家中經濟不佳、端賴上訴人及父母從事家庭代
    工，以維生計，原判決量刑實屬過重，爰請求撤銷原判決云
    云。
三、本院查：
  (一)原審以上訴人於準備程序中就被訴事實為有罪之陳述，經裁
    定由受命法官獨任進行簡式審判程序；且上訴人坦承施用第
    一級毒品、第二級毒品之自白，有上訴人於原判決附表所示
    時、地分別為警查獲後所採集的尿液，經檢驗分別呈現安非
    他命、甲基安非他命、嗎啡、可待因陽性反應等情，有詮昕
    檢驗科技股份有限公司、臺灣檢驗科技股份有限公司、長榮
    大學確認報告、及高雄市立凱旋醫院濫用藥物成品等濫用藥
    物檢驗報告、姓名代碼對照表、法務部調查局濫用藥物實驗
    室鑑定書等各一份附卷可查，因認上訴人所為係犯毒品危害
    防制條例第十條第一項、第二項施用第一級毒品、第二級毒
    品罪。所犯施用第一級毒品、第二級毒品共十六罪，犯意個
    別，行為互殊，應分論併罰，已敘述其所憑之證據及其認定
    之理由。復敘明上訴人所犯如原判決附表編號八所示之施用
    第一級毒品罪，為檢、警查獲時，曾在偵查中具結作證，供
    出其第一級毒品來源為張世昌，經張世昌坦認，應屬因而破
    獲（臺灣臺南地方法院檢察署九十七年度毒偵字第二三三三
    號卷第十一至十二頁參照），應依毒品危害防制條例第十七
    條之規定，減輕其刑。並審酌上訴人素行不佳、前因施用毒
    品案件送觀察、勒戒處分以及判刑確定並均執行完畢後，再
    經檢察官給予緩起訴處分以參加戒癮治療等機會，卻仍不思
    戒絕毒癮、革除惡習，顯未能深切悔改並記取教訓；惟念上
    訴人施用毒品之犯行，在本質上乃屬自我戕害身心健康之行
    為，以及上訴人犯後尚知坦承犯行，態度良好，並考量其知
    識教育程度、經濟及家庭生活狀況等一切情狀，各量處如原
    判決附表所示之刑，並定其應執行刑為有期徒刑四年，原判
    決已詳述其所憑證據、認定理由及量刑依據。從形式上觀察
    ，原判決並無認定事實錯誤、量刑瑕疵或違背法令之情形可
    言。上訴理由僅泛以原審判決量刑過重為其上訴理由，顯未
    具體指摘原判決關於採證認定事實、適用法律及量刑等事項
    ，究竟有何違法或不當之情形。
  (二)又刑之輕重，係屬事實審法院得依職權自由裁量之事項，苟
    於量刑時，已依行為人之責任為基礎，並斟酌刑法第五十七
    條各款所指情狀，而未逾越法定範圍，又未濫用其職權，即
    不得遽指為違法。原判決承前所述已詳述其所憑證據、認定
    理由及量刑依據，核無量刑違法或不當之情形。上訴人形式
    上雖已提出具體理由，然該事由均已為原審量刑時所審酌，
    上訴人又未具體指出原判決量刑究有何其他不當或違法，故
    難謂係具體理由。
四、綜上所述，上訴人固以原判決量刑過重提起上訴，然未提出
    量刑構成應予撤銷改判之具體事由，已如前述，上訴理由顯
    未具體指摘原判決關於採證認定事實、適用法律及量刑等事
    項，究竟有何違法或不當之情形。其上訴不符法定上訴程式
    ，爰不經言詞辯論逕予駁回。
五、依刑事訴訟法第三百六十七條前段、第三百七十二條，判決
    如主文。
中    華    民    國    98    年    12    月    3     日
                  刑事第二庭  審判長法  官  葉居正
                                    法  官  洪碧雀
                                    法  官  陳春長
以上正本證明與原本無異。
施用第二級毒品部分，不得上訴。
其餘部分，如不服本判決應於收受送達後10日內向本院提出上訴
書狀，其未敘述上訴理由者，並得於提起上訴後10日內向本院補
提理由書（均須按他造當事人之人數附繕本）「切勿逕送上級法
院」。
                                    書記官  尤乃玉
中    華    民    國    98    年    12    月    7     日


司法院資訊處製作；財團法人民間司法改革基金會備份。
